---
title: "Essais Hydroportail"
subtitle: "Tests initiaux"
author: "OFB - DR Bretagne"
date: "`r format(Sys.time(), 'Le %d %B %Y')`"
output:
  bookdown::html_document2:
    fig_caption: yes
    tab_caption: yes
    number_sections: yes
    global_numbering: yes
    toc: yes
    toc_float:
      toc_collapsed: yes
      toc_depth: 2
    code_folding: hide
    css: "style.css"
---

```{r setup, include=FALSE}
knitr::opts_chunk$set(echo = TRUE, message = FALSE, warning = FALSE)
```

```{r}
library(tidyverse)
library(hydroportail)
library(hubeau)

source(file = "00_fonctions.R")
```



```{r}
code_station_elle <- "J4712010"
module_hydroportail_elle <- 2800
qmna5_hydroportail_elle <- 184

code_station_couesnon <- "J012151001"
module_hydroportail_couesnon <- 4840
qmna5_hydroportail_couesnon <- 417

code_station <- code_station_elle

metadata <- hydroportail::get_meta_hydro(code = code_station, df = TRUE) %>% 
  select(code:type,
         code_h2,
         commune = city,
         latitude:crs,
         date_debut = date_start#,
        # date_fin = date_end
        ) %>% 
  mutate_at(vars(longitude:latitude), formater_grand_nb) %>% 
  mutate_at(vars(date_debut), formater_date)

QMNA <- hydroportail::get_stats_hydro(code = code_station,
                                      stat = "QMNA")

mois_debut_annee_hydro <- QMNA$meta$firsthydromonth %>% 
  as.integer()

nom_station <- QMNA$meta$entitylabel
bv_station <- QMNA$meta$hydrowatershedarea

#inspiré de l'aide de la fonction hydroportail::browse_sheet_hydro()
code_h2 <- metadata$code_h2
url <- paste0("https://webgr.inrae.fr/wp-content/uploads/fiches/",
              code_h2,
              "_fiche.png")
```

:::: {.colorbox data-latex=""}

**Nom station : `r nom_station`**

**Surface du bassin versant : `r bv_station` km²**

**Longitude (Lambert 93) : `r metadata$longitude`**

**Latitude (Lambert 93) : `r metadata$latitude`**

**Code Hydroportail : `r metadata$code`**

**Code Hydro 2 : `r metadata$code_h2`**

**Début de la série : `r metadata$date_debut`**

>[Accéder à la fiche station](`r url`) (si disponible; nécessite un code Hydro 2)

::::

$~$





```{r}
QmM <- hydroportail::get_ts_hydro(
  code = code_station,
  metric = "QmM", # average monthly steamflow
  date_start = min(QMNA$seasons$start),
  date_end   = max(QMNA$seasons$start)
) %>%
  mutate(
    year = lubridate::year(t),
    month = lubridate::month(t),
    hydro_year = ifelse(month >= mois_debut_annee_hydro,
                        year + 1,
                        year)
  )

# QmM$hydro_year <- QmM$year + cumsum(QmM$month == QMNA$meta$firsthydromonth) - 1 # annee hydrologique

QM_N <- QMNA$seasons %>% 
  select(year,
         value)

# DT::datatable(QM_N)
# plot(QMNA)
# plot(QmM)

# max_qmna <- max(QM_N$value, na.rm = TRUE)
# min_qmna <- min(QM_N$value, na.rm = TRUE)

annees_a_exclure <- QMNA$meta$automaticallyexcludedseasons %>% 
  as.numeric()

QmM <- QmM %>% 
  filter(!hydro_year %in% annees_a_exclure)

QM_N <- QM_N %>% 
  filter(!year %in% annees_a_exclure)



qmna5 <- QMNA$result$tabs$quantile %>% 
  filter(p == 0.2) %>% 
  pull(q)

qmna2 <- QMNA$result$tabs$quantile %>% 
  filter(p == 0.5) %>% 
  pull(q)
```

# Toutes eaux

## Module

```{r}
# module
module_hydroportail <-  QmM %>% 
  ungroup() %>% 
  summarise(qa = mean(v)) %>% 
  pull(qa) %>% 
  round()
```

>Module : `r module_hydroportail` l/s

## Débit moyen annuel quinquennal sec

```{r}
nb_mois_par_an <- QmM %>% 
  group_by(year) %>% 
  tally() %>% 
  filter(n == 12)

debit_moy_an <- QmM %>% 
  filter(year %in% nb_mois_par_an$year) %>% 
  group_by(year) %>% 
    summarise(qa = mean(v, na.rm = TRUE))

debit_moy_annuel_quinq_sec <- quantile(debit_moy_an$qa,
                                       probs = 0.2) %>% 
  round()
```

>Débit moyen annuel quinquennal sec : `r debit_moy_annuel_quinq_sec` l/s

## Débits mensuels

```{r}
# stats mensuelles
stats_debit_mensuel <- QmM %>% 
  group_by(month) %>% 
  summarise(q20 = quantile(v, probs = 0.2),
            qmoy = mean(v, na.rm = T),
            n = n())

gg <- stats_debit_mensuel %>% 
  select(-n) %>% 
  pivot_longer(q20:qmoy) %>% 
  mutate(name = ifelse(name == "q20",
                       "Débit moyen mensuel quinquennal sec*",
                       "Débit moyen mensuel interannuel")) %>% 
  ggplot(aes(x = as.factor(month),
             y = value,
             fill = name)) +
  geom_bar(stat = "identity",
           position = "dodge") +
  labs(x = "Mois",
       y = "Débit en l/s",
       fill = "",
       caption = "*Quantile 20% non ajusté statistiquement") +
  scale_y_continuous(labels = function(x) format(x,
                                                 big.mark = " ",
                                                 scientific = FALSE),
                     sec.axis = sec_axis(~ ., breaks = unname(round(c(module_hydroportail, qmna5, debit_moy_annuel_quinq_sec))))) +
  scale_fill_manual(values = c("#56B4E9", "#E69F00")) +
  templatesOFB::theme_ofb() +
  theme(legend.position = "bottom") +
  geom_hline(yintercept = module_hydroportail,
             linetype = "dotted") +
  geom_hline(yintercept = qmna5,
             linetype = "dashed") +
  geom_hline(yintercept = debit_moy_annuel_quinq_sec,
             linetype = "dotdash")
  
  

gg
```

## Débits classés

```{r}
# -----------------------------------------
# débits journaliers de crue
# -----------------------------------------
qj <- hydroportail::get_stats_hydro(code = code_station,
                                      stat = "CRUCAL_J")

# Ca c'est bon
qja5 <- qj$result$tabs$quantile %>% 
  filter(p == 0.2) %>% 
  select(-T,
         -p,
         -u,
         -quality)

debit_crue_journaliere_biennale <- qj$result$tabs$quantile %>% 
  filter(p == 0.5) %>% 
  select(-T,
         -p,
         -u,
         -quality)

# -----------------------------------------
# débits journaliers classés
# -----------------------------------------

debits_classes <- qj$result$tabs$quantile %>% 
  mutate_at(vars(q:quality), round) %>% 
  select(-`T`,
         -u,
         -quality)
```



```{r}
# tableau pour figurer certains quantiles
ma_grille <- debits_classes %>% 
  filter(p %in% c(0.05, 0.5, 0.95)) %>% 
  mutate(p = 1 - p)

# graphique
debits_classes %>% 
  ggplot(aes(x = (1 - p),
             y = q)) +
  geom_ribbon(aes(ymin = IC.low,
                  ymax = IC.high),
              alpha = 0.2) +
  geom_line(col = "#56B4E9",
              size = 0.75) +  
  geom_segment(data = ma_grille,
               aes(x = p,
                   y = -Inf,
                   xend = p,
                   yend = q),
               linetype = "dashed",
               size = 0.4) +
    geom_segment(data = ma_grille,
                 aes(x = -Inf,
                     y = q,
                     xend = p,
                     yend = q),
               linetype = "dashed",
               size = 0.4) +
  labs(title = "Courbe des débits journaliers classés",
       x = "Fréquence de non dépassement",
       y = "Débit (l/s)") +
  scale_x_continuous(labels = scales::percent,
                     breaks = scales::breaks_pretty(n = 10)) +
  scale_y_continuous(labels = function(x) format(x,
                                                 big.mark = " ",
                                                 scientific = FALSE),
                     limits = c(0, NA),
                     breaks = scales::breaks_pretty(n = 10)) +
  templatesOFB::theme_ofb()
```


```{r}
debits_classes %>% 
  mutate_at(vars(q:IC.high), function(x) format(x,
                                                big.mark = " ",
                                                scientific = FALSE)) %>% 
  # rename(`Débit` = q,
  #        `Fréquence de non dépassement` = p,
  #        `Borne inférieure de l'IC` = IC.low,
  #        `Borne supérieurs de l'IC` = IC.high) %>% 
DT::datatable(rownames = FALSE,
              colnames = c("Fréquence de non dépassement",  "Débit", "Borne inférieure de l'IC", "Borne supérieure de l'IC"),
              options = list(
                columnDefs = list(list(className = 'dt-center', targets = 0:3))
            )) %>% 
  DT::formatPercentage(1, 2)
```

# Basses eaux



>QMNA5 : `r round(qmna5)` l/s


>QMNA2 : `r round(qmna2)` l/s


# Essais à partir de Hub'eau

```{r}
q_journaliers <- get_hydrometrie_obs_elab(
  list(code_entite = code_station,
    #   date_debut_obs_elab = format(Sys.Date() -30, "%Y-%m-%d"),
       grandeur_hydro_elab = "QmJ")) %>% 
    mutate(annee = lubridate::ymd(date_obs_elab),
           annee = lubridate::year(annee))

debits_caract2 <- q_journaliers %>% 
  pull(resultat_obs_elab) %>% 
  quantile(probs = seq(0, 1, 0.01)) %>% 
  as.data.frame() %>% 
  rownames_to_column("freq") %>% 
  mutate(freq = str_replace(freq, "%", ""),
         freq = as.integer(freq)) %>% 
  set_names(c("freq", "debit_journalier_classe"))

ggplot(data = debits_caract2,
       aes(x = (100 - freq),
           y = debit_journalier_classe)) +
  geom_line(col = "#56B4E9",
              size = 0.75) +
  scale_x_continuous(labels = scales::percent_format (scale = 1),
                     breaks = scales::breaks_pretty(n = 10)) +
  scale_y_continuous(labels = function(x) format(x,
                                                 big.mark = " ",
                                                 scientific = FALSE),
                     limits = c(0, NA),
                     breaks = scales::breaks_pretty(n = 10)) +
  templatesOFB::theme_ofb() +
  labs(x = "Fréquence de dépassement",
       y = "Débit moyen journalier (l/s)",
       title = "Débits classés")
```

```{r}
mes_annees <- q_journaliers %>% 
  group_by(annee) %>%
  tally() %>% 
  filter(n > 364) %>% 
  pull(annee)

q_moy_an <- q_journaliers %>% 
  filter(annee %in% mes_annees) %>% 
  group_by(annee) %>% 
    summarise(q_moy_an = mean(resultat_obs_elab, na.rm = TRUE))

module_api <- mean(q_moy_an$q_moy_an)
```

>Module calculé à partir des données collectées sur l'API Hydrométrie : `r round(module_api)` l/s

Obtenu à partir des débits journaliers QmJ.





