---
title: "Essais Hydroportail"
subtitle: "Tests méthodologiques"
author: "OFB - DR Bretagne"
date: "`r format(Sys.time(), 'Le %d %B %Y')`"
output:
  bookdown::html_document2:
    fig_caption: yes
    tab_caption: yes
    number_sections: yes
    global_numbering: yes
    toc: yes
    toc_float:
      toc_collapsed: yes
      toc_depth: 2
    code_folding: hide
    css: "style.css"
---

```{r setup, include=FALSE}
knitr::opts_chunk$set(echo = TRUE, message = FALSE, warning = FALSE)
```

```{r}
library(tidyverse)
library(hydroportail)
library(hubeau)
library(flextable)

source(file = "00_fonctions.R")
```



```{r}
# code_station <- "J012151001"
code_station <- "J4712010"
```

# Données collectées avec le package {hydroportail}

## La station

Quelques informations sur la station sont obtenues par la fonction `hydroportail::get_meta_hydro()`.

```{r}
metadata <- hydroportail::get_meta_hydro(code = code_station, df = TRUE)
```

:::: {.colorbox data-latex=""}

**Nom station : `r metadata$label`**

**Surface du bassin versant topographique : `r metadata$area_topo %>% formater_grand_nb()` km²**

**Longitude (Lambert 93) : `r metadata$longitude %>% formater_grand_nb()`**

**Latitude (Lambert 93) : `r metadata$latitude %>% formater_grand_nb()`**

::::

$~$

On utilise ici la fonction `get_summary_hydro()` qui, d'après sa documentation, renvoie une liste :

- known_extremes	[list] known extremes, calculated from the most valid data set
- mean_annual_discharges	[list] interannual averages, calculated from the most valid QmM (monthly averageflows)
- mean_annual_discharges_reference_values	[list] characteristic flows, calculated from the most valid QmJ (average daily flows)
- classified_flow_rates	[list] classified flows, calculated from the most valid QmJ (average daily flows)

```{r}
synthese <- hydroportail::get_summary_hydro(code = code_station)
```

## Débits extrêmes


```{r}
synthese$known_extremes %>% 
  rownames_to_column("Débit en l/s") %>% 
  mutate_at(vars(ends_with("Date")), formater_date_heure) %>%
  mutate_at(vars(ends_with("Value")), formater_grand_nb) %>%
  formater_flex()
```

## Débit moyen annuel

```{r}
debit_moyen_mensuel_interannuel_meta <- synthese$mean_annual_discharges$meta

debit_moyen_mensuel_interannuel_meta$start <- formater_date(debit_moyen_mensuel_interannuel_meta$start)
debit_moyen_mensuel_interannuel_meta$end <- formater_date(debit_moyen_mensuel_interannuel_meta$end)
debit_moyen_mensuel_interannuel_meta$last_computation <- formater_date_heure(debit_moyen_mensuel_interannuel_meta$last_computation)
debit_moyen_mensuel_interannuel_meta$qspAnnual <- round(debit_moyen_mensuel_interannuel_meta$qspAnnual, 2)
debit_moyen_mensuel_interannuel_meta$depthRunoffAnnual <- round(debit_moyen_mensuel_interannuel_meta$depthRunoffAnnual, 2)

debit_moyen_mensuel_interannuel_meta <- debit_moyen_mensuel_interannuel_meta %>% 
  map(.f = as.character) %>% 
  unlist() %>% 
  as.data.frame() %>% 
  rownames_to_column("Variable")

formater_flex(debit_moyen_mensuel_interannuel_meta)
  
```


## Débit moyen mensuel

```{r}
debit_moyen_mensuel_interannuel <- synthese$mean_annual_discharges$tab %>% 
  as.data.frame() %>% 
  rownames_to_column("month") %>% 
  unnest(cols = c(means, qspMeans, depthRunoffMeans)) %>% 
  rename(mean_flow_l_s = "means",
         mean_sp_flow_l_s_km2 = qspMeans,
         mean_runoff_mm = depthRunoffMeans) %>% 
  mutate_at(vars(mean_sp_flow_l_s_km2:mean_runoff_mm), round, digits = 2) %>% 
  mutate(mean_flow_l_s = formater_grand_nb(mean_flow_l_s))

formater_flex(debit_moyen_mensuel_interannuel)
```

## Débit moyen annuel : valeurs de référence

```{r}
debit_moyen_annuel_ref <- synthese$mean_annual_discharges_reference_values %>% 
  unlist() %>% 
  as.data.frame() %>% 
  set_names("Valeur") %>% 
  rownames_to_column("Variable") %>% 
  mutate(Valeur = formater_grand_nb(Valeur))

formater_flex(debit_moyen_annuel_ref)
```

Second tableau

```{r}
debits_classes_caracteristiques <- synthese$classified_flow_rates %>% 
  .[1:3] %>% 
  unlist() %>% 
  as.data.frame() %>% 
  set_names("Valeur") %>% 
  rownames_to_column("Variable") %>% 
  mutate(Valeur = formater_grand_nb(Valeur))

formater_flex(debits_classes_caracteristiques)
```

## Débit moyen annuel : quantiles

```{r}
debits_classes_quantiles <- synthese$classified_flow_rates$quantiles %>% 
  mutate(v = formater_grand_nb(v))

df1 <- debits_classes_quantiles %>% 
  slice(1:(nrow(debits_classes_quantiles)/2))

df2 <- debits_classes_quantiles %>% 
  slice((1 + nrow(debits_classes_quantiles)/2): nrow(debits_classes_quantiles)) %>% 
  rename(f1 = f,
         v1 = v)

df <- cbind(df1, df2) 

formater_flex(df) %>% 
  vline(j = 2) %>% 
  set_header_labels(
  values = list(
    f = "f",
    v = "q",
    f1 = "f",
    v1 = "q"
  )) 
  
```

