---
title: "Essais Hydroportail"
subtitle: "Débits mensuels"
author: "OFB - DR Bretagne"
date: "`r format(Sys.time(), 'Le %d %B %Y')`"
output:
  bookdown::html_document2:
    fig_caption: yes
    tab_caption: yes
    number_sections: yes
    global_numbering: yes
    toc: yes
    toc_float:
      toc_collapsed: yes
      toc_depth: 2
    code_folding: hide
    css: "style.css"
---

```{r setup, include=FALSE}
knitr::opts_chunk$set(echo = TRUE, message = FALSE, warning = FALSE)
```

```{r}
library(tidyverse)
library(hydroportail)
library(hubeau)
library(flextable)

source(file = "00_fonctions.R")
```



```{r}
code_station_elle <- "J4712010"
code_station_couesnon <- "J012151001"

code_station <- code_station_elle
```

# collecte des débits caractéristiques

```{r}
metadata <- hydroportail::get_meta_hydro(code = code_station, df = TRUE)

module <- get_module(code = code_station) 
qmna5 <- get_qmna5(code = code_station)
qmaqs <- get_qmaqs(code = code_station)

```


:::: {.colorbox data-latex=""}

**Nom station : `r metadata$label`**

**Code Hydroportail : `r metadata$code`**

**Module : `r module %>% round() %>% formater_grand_nb()` l/s**

**QMNA5 : `r qmna5 %>% round() %>% formater_grand_nb()` l/s**

**Q moyen quinquennal sec : `r qmaqs %>% round() %>% formater_grand_nb()` l/s**

::::

$~$

# Collecte des débits mensuels
 
On utilise ici la fonction `get_stats_hydro()` du package {hydroportail}.

```{r}
# mois de début de l'année hydrologique
mois_debut_annee_hydro <- hydroportail::get_stats_hydro(code = code_station,
                                                        stat = "QMNA") %>%
  .$meta %>% 
  .$firsthydromonth %>% 
  as.integer()

# débits moyens mensuels
QmM <- hydroportail::get_ts_hydro(code = code_station,
                                  metric = "QmM") %>% # average monthly steamflow
  mutate(
    year = lubridate::year(t),
    month = lubridate::month(t),
    hydro_year = ifelse(month >= mois_debut_annee_hydro, # si besoin d'exclure des années hydro
                        year + 1,
                        year)
  )
```

# Agrégation

On calcule pour chaque mois (janvier, février, etc.) :

- la moyenne interannuele des débits moyens mensuels
- le débit moyen mensuel quinquennal sec


```{r}
# stats mensuelles
stats_debit_mensuel <- QmM %>% 
  group_by(month) %>% 
  summarise(q20 = quantile(v, probs = 0.2),
            qmoy = mean(v, na.rm = T))
```

# Graphique

```{r}
gg <- stats_debit_mensuel %>% 
  pivot_longer(q20:qmoy) %>% 
  mutate(name = ifelse(name == "q20",
                       "Débit moyen mensuel quinquennal sec*",
                       "Débit moyen mensuel interannuel")) %>% 
  ggplot(aes(x = as.factor(month),
             y = value,
             fill = name)) +
  geom_bar(stat = "identity",
           position = "dodge") +
  labs(x = "Mois",
       y = "Débit en l/s",
       fill = "",
       caption = "*Quantile 20% non ajusté statistiquement") +
  scale_y_continuous(labels = function(x) format(x,
                                                 big.mark = " ",
                                                 scientific = FALSE),
                     sec.axis = sec_axis(~ ., breaks = unname(round(c(module, qmna5, qmaqs))))) +
  scale_fill_manual(values = c("#56B4E9", "#E69F00")) +
  templatesOFB::theme_ofb() +
  theme(legend.position = "bottom") +
  geom_hline(yintercept = module,
             linetype = "dotted") +
  geom_hline(yintercept = qmna5,
             linetype = "dashed") +
  geom_hline(yintercept = qmaqs,
             linetype = "dotdash")
  
  

gg
```

# Comparaison avec les données du site

On compare les débits mensuels moyens calculés ici avec ceux diffusés sur le site Hydroportail.


```{r}
debits_mensuels_moy <- readxl::read_xlsx("../raw_data/2022_08_21_debits_mensuels_elle_couesnon.xlsx") %>% 
  filter(station =="Ellé")

comparaison <- stats_debit_mensuel %>% 
  cbind(debits_mensuels_moy) %>% 
  select(Mois = mois,
         qmoy_par_package = qmoy,
         qmoy_site_hydroportail = qmm) %>% 
  mutate_all(round) %>% 
  mutate_all(formater_grand_nb)

comparaison %>% 
  formater_flex()
```

