---
title: "Essais Hydroportail"
subtitle: "Questions à OD"
author: "OFB - DR Bretagne"
date: "`r format(Sys.time(), 'Le %d %B %Y')`"
output:
  bookdown::html_document2:
    fig_caption: yes
    tab_caption: yes
    number_sections: yes
    global_numbering: yes
    toc: yes
    toc_float:
      toc_collapsed: yes
      toc_depth: 2
    code_folding: hide
    css: "style.css"
---

```{r setup, include=FALSE}
knitr::opts_chunk$set(echo = TRUE, message = FALSE, warning = FALSE)
```

```{r}
library(tidyverse)
library(hydroportail)
library(hubeau)

source(file = "00_fonctions.R")
```



```{r}
code_station_elle <- "J4712010"
module_hydroportail_elle <- 2800
qmna5_hydroportail_elle <- 184

code_station_couesnon <- "J012151001"
module_hydroportail_couesnon <- 4840
qmna5_hydroportail_couesnon <- 417

code_station <- code_station_elle
```

On cherche ici à collecter les débits journaliers classés pour les fréquences de dépassement 10, 80, 90 et 95%. 

# débits classés

## Données hydroportail

On extrait directement les q10 et q90 depuis les stats descriptives disponibles quand on charge les stats sur les débits journaliers avec `get_stats_hydro(..., stat = "QJ_ANNUAL")`.


```{r}
qj_hydroportail <- get_stats_hydro(code = code_station,
                                   stat = "QJ_ANNUAL")

q10_hydroportail <- qj_hydroportail$descriptivestats["q10"] %>% unlist()
q90_hydroportail <- qj_hydroportail$descriptivestats["q90"] %>% unlist()

q10_hydroportail
q90_hydroportail
```

En revanche les q80 et q95 ne sont pas proposés.

## Données API Hydrométrie

On charge donc les données de débits journaliers depuis l'API Hub'eau "Hydrométrie". Pour exclure d'éventuelles périodes qui ne sont pas qualifiées comme "Bonnes", on doit déterminer les années hydrologiques des observations. Le premier mois de l'année hydrologique est disponible dans les données déjà chargées avec le package `{hydroportail}`.


```{r}
mois_debut_annee_hydro <- qj_hydroportail$meta$firsthydromonth %>% 
  as.integer()
```


```{r}
qj_hubeau <- hubeau::get_hydrometrie_obs_elab(
  list(code_entite = code_station,
       grandeur_hydro_elab = "QmJ")) %>% 
    mutate(date_obs_elab = lubridate::ymd(date_obs_elab),
           annee = lubridate::year(date_obs_elab),
           mois = lubridate::month(date_obs_elab),
           annee_hydro = ifelse(mois < mois_debut_annee_hydro,
                                annee - 1,
                                annee))
```


```{r}
qj_hubeau %>% pull(libelle_qualification) %>% table()

q_classes_hubeau <- qj_hubeau %>% 
  filter(libelle_qualification == "Bonne") %>% 
  pull(resultat_obs_elab) %>% 
  quantile(probs = c(0.1, 0.8, 0.9, 0.95))
```

```{r}
comparaison <- q_classes_hubeau %>%  
  cbind(c(q10_hydroportail, NA, q90_hydroportail, NA)) %>% 
  as.data.frame() %>% 
  rownames_to_column() %>% 
  set_names(c("freq", "hubeau", "hydroportail")) %>% 
  mutate(hubeau = round(hubeau)) %>% 
  mutate_at(vars(hubeau:hydroportail), formater_grand_nb)

comparaison %>% 
  formater_flex()
```

